臺灣屏東地方法院刑事判決　　　　　　　110年度易字第645號
公　訴　人　臺灣屏東地方檢察署檢察官
被　　　告　邱照智


上列被告因竊盜案件，經檢察官提起公訴（110 年度偵字第6885
號），被告於準備程序中就被訴事實為有罪之陳述，經告知簡式
審判程序之旨，並聽取當事人之意見後，由本院合議庭裁定由受
命法官獨任進行簡式審判程序，判決如下：
    主  文
邱照智犯攜帶兇器踰越安全設備竊盜罪，處有期徒刑陸月，如易
科罰金，以新臺幣壹仟元折算壹日。緩刑貳年。
    事  實
一、邱照智於民國110 年7 月12日晚間6 時30分許，騎乘車牌號
    碼000-000 號普通重型機車，行經位於屏東縣○○鎮○○段
    000 0000 00 0000 號地號之工地，見該工地無人看管，
    竟意圖為自己不法之所有，基於竊盜之犯意，先由該工地烤
    漆板製圍籬之縫隙進入工地內，以此方式踰越該工地設置之
    安全設備，復撿拾工地內鐵管1 支，以該客觀上足對人之生
    命、身體構成威脅，具有危險性之鐵管，竊取該工地負責人
    何松璟事實上管領並置於該工地內之鐵製螺桿1 袋（含袋重
    12.9公斤、價值新臺幣【下同】3,900 元）得逞。嗣經警於
    同日晚間7 時2 分許到場發見查獲而以現行犯逮捕，並扣得
    鐵製螺桿1 袋（已發還何松璟），始查悉上情。
二、案經何松璟訴由屏東縣政府警察局潮州分局報告臺灣屏東地
    方檢察署檢察官偵查後起訴。
    理  由
一、上揭犯罪事實，業據被告邱照智於警詢、偵查及本院審理中
    均坦承不諱（見警卷第11至15頁，偵卷第17至19頁，本院卷
    第30、39頁），核與證人即告訴人何松璟於警詢中之證述相
    符（見警卷第17至21頁），並有屏東縣政府警察局潮州分局
    光華派出所110 年7 月13日員警偵查報告、屏東縣政府警察
    局潮州分局扣押筆錄暨扣押物品目錄表、贓物認領保管單、
    車輛詳細資料報表各1 份及蒐證照片10張附卷可稽（見警卷
    第9 、23至27、31至43頁），足認被告上開任意性自白與事
    實相符，堪採為認定事實之依據。綜上，本件事證明確，被
    告上開犯行，洵堪認定，應予依法論科。
二、論罪科刑
㈠、按刑法第321 條第1 項第3 款之攜帶兇器竊盜罪，係以行為
    人攜帶兇器為其加重條件，此所謂兇器，其種類並無限制，
    凡客觀上足以對人之生命、身體、安全構成威脅，具有危險
    性之兇器為已足，並不以攜帶之初有行兇之意圖為必要（最
    高法院79年台上字第5253號判決意旨參照）。查被告於偵查
    中自陳：行竊時使用之鐵管1 支係工地水泥牆蓋好多出來的
    管子折斷，我拿鐵管來折斷鐵製螺桿所用等語（見偵卷第19
    頁），並有前揭鐵管照片1 張附卷可參（見警卷第37頁），
    可見上開鐵管1 支係金屬製品且具有相當長度，且既足以折
    斷鐵製螺桿之用，顯係具有相當鋒利程度、硬度之金屬器具
    ，足以對人之生命、身體安全構成威脅，在客觀上具危險性
    ，自屬兇器無訛。
㈡、次按刑法第321 條第1 項第2 款規定將門扇、牆垣、其他安
    全設備並列，則所謂「門扇」專指門戶，應屬狹義指分隔住
    宅或建築物內外之間之出入口大門而言；所謂「牆垣」係指
    以土磚石作成者，包括住宅或建築物之牆壁，及圍繞房屋或
    其庭院土地上之圍牆；而所謂「其他安全設備」，指門扇牆
    垣以外，依通常觀念足認防盜之一切設備而言；又該條款所
    謂「毀」係指毀壞，稱「越」則指踰越或超越，祇要毀壞、
    踰越或超越安全設備之行為使該安全設備喪失防閑作用，即
    該當於前揭規定之要件（最高法院25年度上字第4168號、45
    年度台上字第1443號、55年度台上字第547 號判決意旨參照
    ）。查本案工地設置之烤漆板製圍籬具有隔絕、防閑之效用
    ，依社會通常觀念，屬於維護安全之防盜設備，被告由該工
    地烤漆板製圍籬之縫隙進入該工地內行竊，使該烤漆板製圍
    籬失其防閑作用，當屬踰越安全設備竊盜罪至明。
㈢、是核被告所為，係犯刑法第321 條第1 項第2 、3 款之攜帶
    兇器踰越安全設備竊盜罪。公訴意旨認被告上開犯行僅該當
    刑法第321 條第1 項第3 款之加重條件，容有誤會，應予補
    充，然此部分僅屬加重條件之增加，本院仍得予以審理，尚
    不生變更起訴法條之問題，附此敘明。
㈣、爰審酌被告僅因謀職不易，竟貪圖小利，未經他人同意，擅
    自竊取他人財物，顯然欠缺尊重他人財產權之觀念，所為實
    不足取；惟念及被告犯後始終坦承犯行之態度，且犯後已將
    所竊得之物品返還與告訴人，有前引贓物認領保管單1 份在
    卷可參，其犯罪所生實害稍有減輕，復衡以其前無犯罪紀錄
    ，此有臺灣高等法院被告前案紀錄表附卷可參（見本院卷第
    15頁），素行尚稱良好；併參酌其犯案動機、目的、手段及
    所竊取財物之價值，兼衡被告自陳家庭經濟狀況為領有中度
    身心障礙證明、未婚、無子女、五專畢業之智識程度，及案
    發時在幫忙清理工地廢棄物，收入一次幾百元，目前無業，
    由哥哥資助（見本院卷第39頁）等一切情狀，量處如主文所
    示之刑，並諭知易科罰金之折算標準。
㈤、查被告未曾因故意犯罪受有期徒刑以上刑之宣告，有前引之
    臺灣高等法院被告前案紀錄表可佐，本院審酌被告因一時失
    慮致罹刑章，經此偵、審程序，應已知警惕，並念其犯後坦
    承犯行等情，堪認被告已有反省悔悟之心，信無再犯之虞，
    檢察官於本院審理中亦表示考量被告領有中度身心障礙證明
    ，謀生不易之情形，請給予緩刑宣告等語（見本院卷第30、
    40頁），因認對被告所為刑之宣告以暫不執行為適當，爰依
    刑法第74條第1 項第1 款之規定，諭知被告緩刑2 年，以勵
    自新。
三、沒收
㈠、按犯罪所得已實際合法發還被害人者，不予宣告沒收或追徵
    ，刑法第38條之1 第5 項定有明文。查被告本案所竊得之鐵
    製螺桿1 袋，業已發還告訴人乙情，有前引贓物認領保管單
    附卷可參，依刑法第38條之1 第5 項規定，自無庸予以宣告
    沒收。
㈡、按供犯罪所用、犯罪預備之物或犯罪所生之物，屬於犯罪行
    為人者，得沒收之，刑法第38條第2 項定有明文。查被告本
    案竊盜犯行所用之鐵管1 支，雖係供被告犯罪所用之物，然
    被告於偵查中自陳：鐵管是一般工地水泥牆蓋好多出來的管
    子折斷，鐵管也放在袋子裡一起交還給工地負責人等語（見
    偵卷第19頁），足見上開物品並非被告所有，且已返還告訴
    人，自不予宣告沒收。
據上論斷，應依刑事訴訟法第273 條之1 第1 項、第299 條第1
項前段，刑法第321 條第1 項第2 款、第3 款、第41條第1 項前
段、第74條第1 項第1 款，刑法施行法第1 條之1 第1 項，判決
如主文。
本案經檢察官李仲仁提起公訴，檢察官王雪鴻到庭執行職務。
中    華    民    國  110     年    10    月    29    日
                    刑事第三庭  法  官  黃虹蓁
以上正本證明與原本無異。
如不服本判決應於收受判決後20日內向本院提出上訴書狀，並應
敘述具體理由；其未敘述上訴理由者，應於上訴期間屆滿後20日
內向本院補提理由書（均須按他造當事人之人數附繕本）「切勿
逕送上級法院」。
中    華    民    國   110    年    10    月    29    日
                                書記官  陳恩慈
附錄本案論罪科刑法條：
中華民國刑法第321 條
犯前條第1 項、第2 項之罪而有下列情形之一者，處6 月以上5
年以下有期徒刑，得併科50萬元以下罰金：
一、侵入住宅或有人居住之建築物、船艦或隱匿其內而犯之。
二、毀越門窗、牆垣或其他安全設備而犯之。
三、攜帶兇器而犯之。
四、結夥三人以上而犯之。
五、乘火災、水災或其他災害之際而犯之。
六、在車站、港埠、航空站或其他供水、陸、空公眾運輸之舟、
    車、航空機內而犯之。
前項之未遂犯罰之。